# 非全资子公司变更为全资子公司后，原先的少数股东权益咋个处理？

提问人：lrqdm 时间：2013-05-15 21:54:37
非全资子公司变更为全资子公司后，原先的少数股东权益咋个处理？在编制股东权益变动表时年初的少数股东权益在本年数时应该怎么填？急盼！！

回答人：chenyiwei
这就是收购少数股权的处理问题。在合并股东权益变动表中，按照收购少数股权交易日的少数股权帐面价值减少少数股权，填写在“所有者投入和减少资本——其他”一行中；按照所支付的对价金额和上述少数股权帐面价值之间的差额调整资本公积，也是填写在“所有者投入和减少资本——其他”一行中。这两项金额之和应等于收购少数股权实际支付的对价款。